【裁判字號】    97,抗,237
【裁判日期】    970418
【裁判案由】    聲明異議
【裁判全文】
臺灣高等法院民事裁定                   97年度抗字第237號
抗  告  人  甲○○
上列抗告人因與相對人凱旋大地第九期花園城堡百合區管理委員
會間聲明異議事件，對於中華民國96年12月4日臺灣士林地方法
院法院96年度促字第24195號裁定提起抗告，本院裁定如下：
    主  文
抗告駁回。
抗告費用由抗告人負擔。
    理  由
一、抗告意旨略以：伊並未收到法院相關通知文件，是否有交寄
    信件時，被不明人士簽收取走？請調閱送達證書簽名欄位核
    對，爰聲明異議，請求廢棄原裁定等語。
二、原法院則以：本件支付命令係於民國（下同）96年10月9日
    送達正本於抗告人，抗告人於96年11月23日提出異議，顯逾
    法定期間，其異議應予駁回。
三、按債務人於支付命令送達後，逾20日之不變期間，始提出異
    議者，法院應以裁定駁回之。民事訴訟法第518條定有明文
    。次按送達於住居所、事務所或營業所不獲會晤應受送達人
    者，得將文書付與有辨別事理能力之同居人或受僱人。同法
    第137條第1項亦有明定。而受公寓大廈管理委員會僱用之管
    理員，其所服勞務包括為公寓大廈住戶接收郵件者，性質上
    應屬全體住戶之受僱人，即與同法第137條第1項規定之受僱
    人相當。郵政機關之郵差送達文書於住、居所、事務所或營
    業所，不獲會晤應受送達人，而將文書付與公寓大廈管理員
    者，為合法送達，該管理員何時將文書轉交應受送達人，已
    生之送達效力不受影響（最高法院88年度台上字第1752號裁
    定參照）。
四、經查，本件支付命令於96年8月24日即送達於抗告人住處台
    北縣汐止市○○路○段418巷1弄20號3樓，由抗告人住所地之
    管理員乙○○蓋章簽收，有送達證書附卷可參（見原法院卷
    第16頁），依前揭說明，即已生合法送達之效力。至管理員
    乙○○何時將文書轉交應受送達人，已生之送達效力不受影
    響。雖原法院嗣於96年9月29日另向抗告人戶籍地即台北市
    南港區○○路56巷27號4樓為寄存送達（見原法院卷第18、
    19頁），原法院並以該次送達時間起算20日之不變期間，然
    對上開已生合法送達之效力亦不生影響。且抗告人並未居住
    於上開戶籍地，而係居住於台北縣汐止市○○路○段418巷1
    弄20號3樓，為其所自承，並有臺北市政府警察局南港分局
    97年2月26日北市警南分刑字第09730238500號函附卷可參（
    見本院卷第37頁），則本件支付命令應認於96年8月24日合
    法送達於抗告人，抗告人遲至96年11月23日始聲明異議（見
    原法院卷第21頁），顯逾20日之不變期間。原裁定駁回抗告
    人之聲明異議，理由雖有不同，然結論並無二致。抗告意旨
    指摘原裁定不當，求予廢棄，為無理由，應予駁回。
據上論結，本件抗告為無理由，爰裁定如主文。
中    華    民    國    97    年    4     月    18    日
                    民事第三庭
                        審判長法  官  林敬修
                              法  官  藍文祥
                              法  官  黃騰耀
正本係照原本作成。
不得再抗告。
中    華    民    國    97    年    4     月    21    日
                              書記官  秦仲芳


司法院資訊處製作；財團法人民間司法改革基金會備份。
